---
title: "Investimentos Dashboard"
type: inverse
output: 
  flexdashboard::flex_dashboard:
    orientation: rows
    theme: simplex
    includes:
      after_body: footer.html
    navbar:
      - { icon: "glyphicon glyphicon-info-sign", href: "#info", align: right }
---

```{r setup, include=FALSE}
require(tidyverse)
require(highcharter)
require(flexdashboard)

# Define day function
day <- "2017-07-11"

# DB SOCKET
db <- src_sqlite("~/R/evoapp/DB/cetip_db.sqlite3", create = FALSE)

# DB TABLES
tbl_CDB_mercado   <- tbl(db,"b3_CDB_mercado")
tbl_CDB_santander <- tbl(db,"b3_CDB_santander")
tbl_oc_mercado    <- tbl(db,"b3_oc_mercado")
tbl_oc_santander  <- tbl(db,"b3_oc_santander")
tbl_bo_santander  <- tbl(db,"bo_daily")

# Dates Vector
dt_vct  <- tbl_oc_mercado %>% distinct(DAT_REGISTRO) %>% filter(DAT_REGISTRO >= '2017-05-02') %>% collect()
dt_vct2 <- lubridate::ymd(dt_vct[[1]])

# ---- TS Vectors ----
plot_vector       <- as_tibble(read_rds('~/R/evoapp/DB/plot_vectors_.rds'))
ts_San_Share      <- xts::xts(round(plot_vector$vect_share_oc, digits = 2),order.by = dt_vct2)
ts_delta          <- xts::xts(round(plot_vector$vect_delta_oc, digits = 2),order.by = dt_vct2)
ts_San_Share_cdb  <- xts::xts(round(plot_vector$vect_share_cdb,digits = 2),order.by = dt_vct2)
ts_delta_cdb      <- xts::xts(round(plot_vector$vect_delta_cdb, digits = 2),order.by = dt_vct2)
ts_San_Share_cdb2 <- xts::xts(round(plot_vector$vect_share_cdb2,digits = 2),order.by = dt_vct2)
ts_delta_cdb2     <- xts::xts(round(plot_vector$vect_delta_cdb2, digits = 2),order.by = dt_vct2)

# ---- Functions calls ----
oc_press_terc <- function(day,tbl_mercado, tbl_santander){
  tbl_mercado %>% 
    filter(TICKET %in% c("(H) De 10 a 20 milhões","(I) De 20 a 50 milhões", "(J) De 50 a 100 milhões","(K) Mais de 100 milhões"),
           ATIVO == 'DEB',
           INDEXADOR == 'DI',
           TIPO_ATIVO == 'Não Leasing',
           PEER == 'Grandes bancos de Varejo',
           DAT_REGISTRO == day) %>%
    mutate(VOl_Tx = VAL_FINANCEIRO * TAXA_MEDIA) %>% 
    group_by(FAIXA_PRAZO) %>% 
    summarise(VAL_FINANCEIRO, VOl_Tx) %>% collect() -> tbl_oc_1 
  
  tbl_santander %>% 
    filter(TICKET %in% c("(H) De 10 a 20 milhões","(I) De 20 a 50 milhões", "(J) De 50 a 100 milhões","(K) Mais de 100 milhões"),
           ATIVO == 'DEB',
           INDEXADOR == 'DI',
           TIPO_ATIVO == 'Não Leasing',
           PEER == 'Grandes bancos de Varejo',
           DAT_REGISTRO == day) %>%
    mutate(VOl_Tx = VAL_FINANCEIRO * TAXA_MEDIA) %>% 
    group_by(FAIXA_PRAZO) %>% 
    summarise(VAL_FINANCEIRO, VOl_Tx) %>% collect() -> tbl_oc_2
  
  tbl_oc_1 %>% 
    full_join(tbl_oc_2, by="FAIXA_PRAZO") %>% 
    mutate_all(funs(replace(.,is.na(.),0))) %>% 
    mutate(VOL = VAL_FINANCEIRO.x - VAL_FINANCEIRO.y, Tx = VOl_Tx.x - VOl_Tx.y) %>% 
    select(FAIXA_PRAZO,VOL, Tx) -> oc_press
  return(oc_press)
}
oc_press_prop <- function(day,tbl_mercado){
  tbl_mercado %>% 
    filter(TICKET %in% c("(H) De 10 a 20 milhões","(I) De 20 a 50 milhões", "(J) De 50 a 100 milhões","(K) Mais de 100 milhões"),
           ATIVO == 'DEB',
           INDEXADOR == 'DI',
           TIPO_ATIVO == 'Leasing',
           PEER == 'Grandes bancos de Varejo',
           DAT_REGISTRO == day) %>%
    mutate(VOL = VAL_FINANCEIRO, Tx = VAL_FINANCEIRO * TAXA_MEDIA) %>% 
    group_by(FAIXA_PRAZO) %>% 
    summarise(VOL, Tx) %>% 
    collect() -> tbl_oc_1 
  
  return(tbl_oc_1)
}
cdb_press_mc <- function(day,tbl_mercado, tbl_santander){
  tbl_mercado %>% 
    filter(Peer == "Grandes bancos de Varejo",
           INDICE == "DI",
           TICKET_AJUSTADO %in% c("(H) De 10 a 20 milhões","(I) De 20 a 50 milhões", "(J) De 50 a 100 milhões","(K) Mais de 100 milhões"),
           EMISSOR == "Mercado",
           DETENTOR == "Cliente") %>% 
    collect() %>% 
    unite(COD,CONDICAO_RESGATE,CONDICAO_ESPECIFICA,sep="") %>% 
    filter(COD %in% c("CONDICAO A MERCADONAO","TEM CONDICAOSIM"),
           DAT_REGISTRO == day) %>% 
    mutate(taxa = TAXA_MEDIA * VAL_FINANCEIRO_TOTAL) %>% 
    group_by(FAIXA_PRAZO_AJUSTADO) %>% 
    summarise(VOL_FIN = sum(VAL_FINANCEIRO_TOTAL), Tx_Mkt = sum(taxa)) -> tbl_cdb_1
  
  tbl_santander %>% 
    filter(Peer == "Grandes bancos de Varejo",
           INDICE == "DI",
           TICKET_AJUSTADO %in% c("(H) De 10 a 20 milhões","(I) De 20 a 50 milhões", "(J) De 50 a 100 milhões","(K) Mais de 100 milhões"),
           EMISSOR == "Mercado",
           DETENTOR == "Cliente") %>% 
    collect() %>%
    unite(COD,CONDICAO_RESGATE,CONDICAO_ESPECIFICA,sep="") %>% 
    filter(COD %in% c("CONDICAO A MERCADONAO","TEM CONDICAOSIM"),
           DAT_REGISTRO == day) %>% 
    mutate(taxa = TAXA_MEDIA * VAL_FINANCEIRO_TOTAL) %>% 
    group_by(FAIXA_PRAZO_AJUSTADO) %>% 
    summarise(VOL_FIN = sum(VAL_FINANCEIRO_TOTAL), Tx_San = sum(taxa)) -> tbl_cdb_2
  
  tbl_cdb_1 %>% 
    full_join(tbl_cdb_2, by='FAIXA_PRAZO_AJUSTADO') %>% 
    mutate_all(funs(replace(.,is.na(.),0))) %>% 
    mutate(VOL = VOL_FIN.x - VOL_FIN.y, Tx = Tx_Mkt - Tx_San) %>% 
    select(FAIXA_PRAZO_AJUSTADO, VOL, Tx) -> cdb_press
  
  return(cdb_press)
}
cdb_press_mm <- function(day, tbl_mercado, tbl_santander){
  tbl_mercado %>% 
    filter(Peer == "Grandes bancos de Varejo",
           INDICE == "DI",
           EMISSOR == "Mercado",
           DETENTOR == "Mercado") %>% 
    collect() %>%
    unite(COD,CONDICAO_RESGATE,CONDICAO_ESPECIFICA,sep="") %>% 
    filter(COD %in% c("CONDICAO A MERCADONAO","TEM CONDICAOSIM"),
           DAT_REGISTRO == day) %>% 
    mutate(taxa = TAXA_MEDIA * VAL_FINANCEIRO_TOTAL) %>% 
    group_by(FAIXA_PRAZO_AJUSTADO) %>% 
    summarise(Vol_mkt = sum(VAL_FINANCEIRO_TOTAL), Tx_mkt = sum(taxa)) -> cdb_mercado_m2
  
  tbl_santander %>% 
    filter(Peer == "Grandes bancos de Varejo",
           INDICE == "DI",
           EMISSOR == "Mercado",
           DETENTOR == "Mercado") %>% 
    collect() %>% 
    unite(COD,CONDICAO_RESGATE,CONDICAO_ESPECIFICA,sep="") %>% 
    filter(COD %in% c("CONDICAO A MERCADONAO","TEM CONDICAOSIM"),
           DAT_REGISTRO == day) %>% 
    mutate(taxa = TAXA_MEDIA * VAL_FINANCEIRO_TOTAL) %>% 
    group_by(FAIXA_PRAZO_AJUSTADO) %>% 
    summarise(Vol_san = sum(VAL_FINANCEIRO_TOTAL), Tx_san = sum(taxa)) -> cdb_santander_m2
  
  cdb_mercado_m2 %>% 
    full_join(cdb_santander_m2, by='FAIXA_PRAZO_AJUSTADO') %>% 
    mutate_all(funs(replace(.,is.na(.),0))) %>% 
    mutate(VOL = Vol_mkt - Vol_san, Tx = Tx_mkt - Tx_san) %>% 
    select(FAIXA_PRAZO_AJUSTADO, VOL, Tx) -> cdb_press
  
  return(cdb_press)
}
oc_bo <- function(day,bo_santander){
  bo_santander %>% 
    filter(DT_CONT == day,
           DESC_SUB_PROD == "COMPROMISSADA DI") %>% 
    mutate(Tx = VOL * Per_index) %>% 
    group_by(FAIXA_PRAZO) %>% 
    summarise(VOL = sum(VOL), Tx = sum(Tx)) %>% 
    collect() -> bo_san
  return(bo_san)
}
cdb_mktCli_bo <- function(day, bo_santander){
  bo_santander %>% 
    filter(DT_CONT == day,
           DESC_SUB_PROD %in% c("CDB DI", "CDB DI CORPORATE"),
           INST == "Cliente") %>% 
    mutate(FAIXA_PRAZO_AJUSTADO = FAIXA_PRAZO, Tx = VOL * Per_index) %>% 
    group_by(FAIXA_PRAZO_AJUSTADO) %>% 
    summarise(VOL = sum(VOL), Tx = sum(Tx)) %>% 
    collect() -> bo_san
  return(bo_san)
}
cdb_mktMkt_bo <- function(day, bo_santander){
  bo_santander %>% 
    filter(DT_CONT == day,
           DESC_SUB_PROD %in% c("CDB DI", "CDB DI CORPORATE"),
           INST == "Institucionais") %>% 
    mutate(FAIXA_PRAZO_AJUSTADO = FAIXA_PRAZO, Tx = VOL * Per_index) %>% 
    group_by(FAIXA_PRAZO_AJUSTADO) %>% 
    summarise(VOL = sum(VOL), Tx = sum(Tx)) %>% 
    collect() -> bo_san
  return(bo_san)
}

# ---- Create Mkt Tables ----
oc_mkt_terc <-  oc_press_terc(day,tbl_oc_mercado,tbl_oc_santander)
oc_mkt_prop <-  oc_press_prop(day,tbl_oc_mercado)
cdb_mktCli  <-  cdb_press_mc(day, tbl_CDB_mercado, tbl_CDB_santander)
cdb_mktmkt  <-  cdb_press_mm(day, tbl_CDB_mercado, tbl_CDB_santander)

# ---- Create BO-San Tables ----
oc_bo_san         <-  oc_bo(day, tbl_bo_santander)
cdb_bo_san_mktCli <-  cdb_mktCli_bo(day, tbl_bo_santander)
cdb_bo_san_mktmkt <-  cdb_mktMkt_bo(day, tbl_bo_santander)

# ---- Press Tables ----
oc_mkt_terc %>% 
  full_join(oc_bo_san,by="FAIXA_PRAZO") %>% 
  mutate_all(funs(replace(.,is.na(.),0))) -> tbl_press
cdb_mktCli %>% 
  full_join(cdb_bo_san_mktCli,by="FAIXA_PRAZO_AJUSTADO") %>% 
  mutate_all(funs(replace(.,is.na(.),0))) -> tbl_press_cdb_mktcli
cdb_mktmkt %>% 
  full_join(cdb_bo_san_mktmkt,by="FAIXA_PRAZO_AJUSTADO") %>% 
  mutate_all(funs(replace(.,is.na(.),0))) -> tbl_press_cdb_mktmkt
```

Home {data-icon="glyphicon glyphicon-home"}
=====================================

############################################################
####### Trabalhar as estatisticas e share de mercado #######
############################################################

OC Lastro Terceiros {data-navmenu="OC"}
=====================================  

Row {data-height=750}
-----------------------------------------------------------------------

### OC | Evo. - Share vs Peers (BRL MM)

```{r OC_Highcharter}
highchart(type="stock") %>% 
  hc_add_series(ts_San_Share, name = "Share", color = "red") %>% 
  hc_add_series(ts_delta, type = "column", name = "Delta", color = "gray") %>% 
  hc_rangeSelector(selected = 0) %>% 
  hc_tooltip(useHTML=TRUE,pointFormat = paste0("<span style=\"color:{point.color}\">\u25CF</span>", "{series.name}: <b>{point.y:.2f}%</b><br/>"))
```

Row
-----------------------------------------------------------------------

### Tabela de Volumes

```{r OC_tbl_vol}
tbl_press %>% 
  select(VOL.y) %>% 
  sum() -> total_sum_volumeSantander

tbl_press %>% 
  select(VOL.x) %>% 
  sum() -> total_sum_volumexsantander

total_share <- (total_sum_volumeSantander / (total_sum_volumeSantander + total_sum_volumexsantander))

total_vol <- list('Total', total_sum_volumeSantander/1000000, total_sum_volumexsantander/1000000, total_share)

tbl_press %>% 
  select(FAIXA_PRAZO,VOL.y,VOL.x) %>%
  mutate(VOL.y = VOL.y/1000000, VOL.x = VOL.x/1000000, Share = VOL.y/(VOL.x + VOL.y)) %>% 
  rbind(.,total_vol) %>% 
  DT::datatable(options = list(dom = 't', paging = FALSE, order = list(list(0,'asc'))), rownames=FALSE, escape = TRUE, colnames = c('Faixa Prazo','Santander','Peer Groups','Share')) %>% 
  DT::formatCurrency(c('VOL.y','VOL.x')) %>% 
  DT::formatPercentage('Share',2) %>% 
  DT::formatStyle(c('VOL.y','VOL.x', 'Share'),fontWeight = 'bold')
```

### Tabela de Taxas

```{r OC_tbl_taxas}
tbl_press %>% 
  select(VOL.y) %>% 
  sum() -> total_volsan

tbl_press %>% 
  select(Tx.y) %>% 
  sum() -> total_txvolsan

tbl_press %>% 
  select(Tx.x) %>% 
  sum() -> total_txvolmkt

tbl_press %>% 
  select(VOL.x) %>% 
  sum() -> total_volmkt

total_txmd_santander <- (total_txvolsan / total_volsan)/100
total_txmd_xsantander <- (total_txvolmkt / total_volmkt)/100
total_delta_santander <- total_txmd_santander - total_txmd_xsantander

total_tx <- list('Total', total_txmd_santander, total_txmd_xsantander, total_delta_santander)

tbl_press %>% 
  mutate(Tx_med_SAN = (Tx.y/VOL.y)/100, Tx_med_mkt = (Tx.x/VOL.x)/100) %>% 
  mutate(DeltaSan = Tx_med_SAN - Tx_med_mkt) %>% 
  select(FAIXA_PRAZO,Tx_med_SAN,Tx_med_mkt,DeltaSan) %>% 
  rbind(.,total_tx) %>% 
  DT::datatable(options = list(dom = 't',paging = FALSE, order = list(list(0,'asc'))), rownames=FALSE, escape = TRUE, colnames = c('Faixa Prazo','Santander','Peer Groups','Delta')) %>% 
  DT::formatPercentage(c('Tx_med_SAN','Tx_med_mkt','DeltaSan'),2) %>% 
  DT::formatStyle(c('Tx_med_SAN','Tx_med_mkt', 'DeltaSan'),fontWeight = 'bold')
```

OC Lastro Próprio {data-navmenu="OC"}
=====================================  

Row {data-height=750}
-----------------------------------------------------------------------

### OC (Lastro Próprio) | Market (BRL MM)
```{r OCLatroProp_Highcharter}
tbl_oc_mercado %>% 
filter(TICKET %in% c("(H) De 10 a 20 milhões","(I) De 20 a 50 milhões", "(J) De 50 a 100 milhões","(K) Mais de 100 milhões"),
       ATIVO == 'DEB',
       INDEXADOR == 'DI',
       TIPO_ATIVO == 'Leasing',
       PEER == 'Grandes bancos de Varejo') %>%
  mutate(VOL = VAL_FINANCEIRO, Tx = VAL_FINANCEIRO * TAXA_MEDIA) %>% 
  group_by(DAT_REGISTRO) %>% 
  summarise(VOL = sum(VOL)/1000000, Tx = sum(Tx)/sum(VOL)) %>% 
  collect() -> mkt_oc_plot

ts_mkt_vol <- xts::xts(round(mkt_oc_plot$VOL, digits = 2),order.by = lubridate::ymd(mkt_oc_plot$DAT_REGISTRO))
ts_mkt_tx <- xts::xts(round(mkt_oc_plot$Tx, digits = 2),order.by = lubridate::ymd(mkt_oc_plot$DAT_REGISTRO))

highchart(type="stock") %>% 
  hc_yAxis_multiples(create_yaxis(2,height = c(1,1))) %>% 
  hc_add_series(ts_mkt_tx, yAxis = 0, name = "Taxa", color = "red", tooltip = list(valueSuffix = '%')) %>% 
  hc_add_series(ts_mkt_vol, yAxis = 1, type = "column", name = "Delta", color = 'gray') %>% 
  hc_rangeSelector(selected = 0)
```

Row
-----------------------------------------------------------------------

### Tabela de Volumes

```{r OCLastroProp_tbl_vol}
mkt_sum <- oc_mkt_prop %>% select(VOL) %>% sum()
total_vol <- list('Total', NaN, mkt_sum/1000000, 1.0)

oc_mkt_prop %>% 
  mutate(VOL.y = NaN, VOL.x = VOL/1000000, Share = 1.0) %>% 
  select(FAIXA_PRAZO, VOL.y, VOL.x, Share) %>% 
  rbind(.,total_vol) %>% 
  DT::datatable(options = list(dom = 't', paging = FALSE, order = list(list(0,'asc'))), rownames=FALSE, escape = TRUE, colnames = c('Faixa Prazo','Santander','Peer Groups','Share')) %>% 
  DT::formatCurrency(c('VOL.y','VOL.x')) %>% 
  DT::formatPercentage('Share',2) %>% 
  DT::formatStyle(c('VOL.y','VOL.x', 'Share'),fontWeight = 'bold')
```

### Tabela de Taxas

```{r OCLastroProp_tbl_taxas}
mkt_tx <- (oc_mkt_prop %>% select(Tx) %>% sum())/(oc_mkt_prop %>% select(VOL) %>% sum())
total_tx <- list('Total', NaN, mkt_tx/100, -1.0)

oc_mkt_prop %>% 
  mutate(Tx_med_SAN = NaN, Tx_med_mkt = (Tx/VOL)/100, DeltaSan = -1.0) %>% 
  select(FAIXA_PRAZO,Tx_med_SAN,Tx_med_mkt,DeltaSan) %>% 
  rbind(.,total_tx) %>% 
  DT::datatable(options = list(dom = 't',paging = FALSE, order = list(list(0,'asc'))), rownames=FALSE, escape = TRUE, colnames = c('Faixa Prazo','Santander','Peer Groups','Delta')) %>% 
  DT::formatPercentage(c('Tx_med_SAN','Tx_med_mkt','DeltaSan'),2) %>% 
  DT::formatStyle(c('Tx_med_SAN','Tx_med_mkt', 'DeltaSan'),fontWeight = 'bold')
```

CDB Mercado-Cliente {data-navmenu="CDB"}
=====================================

Row {data-height=650}
-----------------------------------------------------------------------

### CDB (Market - Client) | Share vs Peers (BRL MM)

```{r CBDMC_Highcharter}
highchart(type="stock") %>% 
  hc_add_series(ts_San_Share_cdb, name = "Share", color = "red") %>% 
  hc_add_series(ts_delta_cdb, type = "column", name = "Delta", color = "gray") %>% 
  hc_rangeSelector(selected = 0) %>% 
  hc_tooltip(useHTML=TRUE,pointFormat = paste0("<span style=\"color:{point.color}\">\u25CF</span>", "{series.name}: <b>{point.y:.2f}%</b><br/>"))
```

Row
-----------------------------------------------------------------------

### Tabela de Volumes

```{r CDB_MC_tbl_vol}
tbl_press_cdb_mktcli %>% 
  select(VOL.y) %>% 
  sum() -> total_sum_volumeSantander

tbl_press_cdb_mktcli %>% 
  select(VOL.x) %>% 
  sum() -> total_sum_volumexsantander

total_share <- (total_sum_volumeSantander / (total_sum_volumeSantander + total_sum_volumexsantander))

total_vol <- list('Total', total_sum_volumeSantander/1000000, total_sum_volumexsantander/1000000, total_share)

tbl_press_cdb_mktcli %>% 
  select(FAIXA_PRAZO_AJUSTADO,VOL.y,VOL.x) %>%
  mutate(VOL.y = VOL.y/1000000, VOL.x = VOL.x/1000000, Share = VOL.y/(VOL.x + VOL.y)) %>% 
  rbind(.,total_vol) %>% 
  DT::datatable(options = list(dom = 't', paging = FALSE, order = list(list(0,'asc'))), rownames=FALSE, escape = TRUE, colnames = c('Faixa Prazo','Santander','Peer Groups','Share')) %>% 
  DT::formatCurrency(c('VOL.y','VOL.x')) %>% 
  DT::formatPercentage('Share',2) %>% 
  DT::formatStyle(c('VOL.y','VOL.x', 'Share'),fontWeight = 'bold')
```

### Tabela de Taxas

```{r CDB_MC_tbl_taxa}
tbl_press_cdb_mktcli %>% 
  select(VOL.y) %>% 
  sum() -> total_volsan

tbl_press_cdb_mktcli %>% 
  select(Tx.y) %>% 
  sum() -> total_txvolsan

tbl_press_cdb_mktcli %>% 
  select(Tx.x) %>% 
  sum() -> total_txvolmkt

tbl_press_cdb_mktcli %>% 
  select(VOL.x) %>% 
  sum() -> total_volmkt

total_txmd_santander <- (total_txvolsan / total_volsan)/100
total_txmd_xsantander <- (total_txvolmkt / total_volmkt)/100
total_delta_santander <- total_txmd_santander - total_txmd_xsantander

total_tx <- list('Total', total_txmd_santander, total_txmd_xsantander, total_delta_santander)

tbl_press_cdb_mktcli %>% 
  mutate(Tx_med_SAN = (Tx.y/VOL.y)/100, Tx_med_mkt = (Tx.x/VOL.x)/100) %>% 
  mutate(DeltaSan = Tx_med_SAN - Tx_med_mkt) %>% 
  select(FAIXA_PRAZO_AJUSTADO,Tx_med_SAN,Tx_med_mkt,DeltaSan) %>% 
  rbind(.,total_tx) %>% 
  DT::datatable(options = list(dom = 't',paging = FALSE, order = list(list(0,'asc'))), rownames=FALSE, escape = TRUE, colnames = c('Faixa Prazo','Santander','Peer Groups','Delta')) %>% 
  DT::formatPercentage(c('Tx_med_SAN','Tx_med_mkt','DeltaSan'),2) %>% 
  DT::formatStyle(c('Tx_med_SAN','Tx_med_mkt', 'DeltaSan'),fontWeight = 'bold')
```

CDB Mercado-Mercado {data-navmenu="CDB"}
=====================================

Row {data-height=650}
-----------------------------------------------------------------------

### CDB (Market - Client) | Share vs Peers (BRL MM)

```{r CDBMM_Highcharter}
highchart(type="stock") %>% 
  hc_add_series(ts_San_Share_cdb2, name = "Share", color = "red") %>% 
  hc_add_series(ts_delta_cdb2, type = "column", name = "Delta", color = "gray") %>% 
  hc_rangeSelector(selected = 0) %>% 
  hc_tooltip(useHTML=TRUE,pointFormat = paste0("<span style=\"color:{point.color}\">\u25CF</span>", "{series.name}: <b>{point.y:.2f}%</b><br/>"))
```

Row
-----------------------------------------------------------------------

### Tabela de Volumes

```{r CDB_MM_tbl_vol}
tbl_press_cdb_mktmkt %>% 
  select(VOL.y) %>% 
  sum() -> total_sum_volumeSantander

tbl_press_cdb_mktmkt %>% 
  select(VOL.x) %>% 
  sum() -> total_sum_volumexsantander

total_share <- (total_sum_volumeSantander / (total_sum_volumeSantander + total_sum_volumexsantander))

total_vol <- list('Total', total_sum_volumeSantander/1000000, total_sum_volumexsantander/1000000, total_share)

tbl_press_cdb_mktmkt %>% 
  select(FAIXA_PRAZO_AJUSTADO,VOL.y,VOL.x) %>%
  mutate(VOL.y = VOL.y/1000000, VOL.x = VOL.x/1000000, Share = VOL.y/(VOL.x + VOL.y)) %>% 
  rbind(.,total_vol) %>% 
  DT::datatable(options = list(dom = 't', paging = FALSE, order = list(list(0,'asc'))), rownames=FALSE, escape = TRUE, colnames = c('Faixa Prazo','Santander','Peer Groups','Share')) %>% 
  DT::formatCurrency(c('VOL.y','VOL.x')) %>% 
  DT::formatPercentage('Share',2) %>% 
  DT::formatStyle(c('VOL.y','VOL.x', 'Share'),fontWeight = 'bold')
```

### Tabela de Taxas

```{r CDB_MM_tbl_taxas}
tbl_press_cdb_mktmkt %>% 
  select(VOL.y) %>% 
  sum() -> total_volsan

tbl_press_cdb_mktmkt %>% 
  select(Tx.y) %>% 
  sum() -> total_txvolsan

tbl_press_cdb_mktmkt %>% 
  select(Tx.x) %>% 
  sum() -> total_txvolmkt

tbl_press_cdb_mktmkt %>% 
  select(VOL.x) %>% 
  sum() -> total_volmkt

total_txmd_santander <- (total_txvolsan / total_volsan)/100
total_txmd_xsantander <- (total_txvolmkt / total_volmkt)/100
total_delta_santander <- total_txmd_santander - total_txmd_xsantander

total_tx <- list('Total', total_txmd_santander, total_txmd_xsantander, total_delta_santander)

tbl_press_cdb_mktmkt %>% 
  mutate(Tx_med_SAN = (Tx.y/VOL.y)/100, Tx_med_mkt = (Tx.x/VOL.x)/100) %>% 
  mutate(DeltaSan = Tx_med_SAN - Tx_med_mkt) %>% 
  select(FAIXA_PRAZO_AJUSTADO,Tx_med_SAN,Tx_med_mkt,DeltaSan) %>% 
  rbind(.,total_tx) %>% 
  DT::datatable(options = list(dom = 't',paging = FALSE, order = list(list(0,'asc'))), rownames=FALSE, escape = TRUE, colnames = c('Faixa Prazo','Santander','Peer Groups','Delta')) %>% 
  DT::formatPercentage(c('Tx_med_SAN','Tx_med_mkt','DeltaSan'),2) %>% 
  DT::formatStyle(c('Tx_med_SAN','Tx_med_mkt', 'DeltaSan'),fontWeight = 'bold')
```

info {.hidden}
=====================================

Developer - t684098
Tsy.Evo - v1.0
